#22/03/17 - Vergadering 6
###Milestone 1
Aanwezigen: Bastiaens Steven (sjabasti), Cousaert Benjamin (becousae), Strijbol Niko (nistrijb), Van Steendam Domien (dvsteend), VandenBussche Karel (klivdnbu), Vandorpe David (davdorpe) 

Afwezigen:
 *  Mak Nils (nnmak)


Tijd: 13:30-15:00
(becousae 13:30-14:20 (de rest van de meeting was vooral bedoeld voor de backend))

* API
    * Voorstel ternaire relatie voor bedrijf-gebruiker-rol
    * Voorstel authenticatie via JSON
        * JWT
        * Tokens
        * Permissies meegeven in gebruiker
    * Instellingen klant
    * Internationalisatie
    * Frequentie facturatie (per bedrijf)
    * Hoe passwoord modeleren 
        * + encryptie


* Deadlines
    * Waarborg -> 31/03/17
    * Authenticatie/Autorisatie: Davit is er mee bezig maar is aan het wachten op de API
    * Facturisatie -> 16/04/17



* Tests (Karel)
    * Service laag
    * Unit testen
    * Verdere backend testen zullen verdeel door Karel vooral aan de backen collega's
    * Frontend testen zullen nog verder onderzocht worden door Karel
        * Handleiding
        * Simpele component testen
        * Complexe integratie testen
    * Documentatie (sonarqube) bij de testen zouden opgelost moeten zijn, alsook zullen de andere sonarQube errors verder opgelost worden
    



* Issues en pull requests
    * Reflection
    * Validation
    * Dao framework (Niko)
    * Archiveren
    * Null in database (created_at/updated_at) -> lage prioriteit






* Algemeen
    * Reminder peer review formulier invullen
    * Capistrano uitleg via mail door Davit
    * CAS vragen aan de klant
    * Davit zal niet/minder aan het project kunnen werken (23-24-25)/03/17
