#04/05/17 - Vergadering 8
###Milestone 3
Aanwezigen: Bastiaens Steven (sjabasti), Cousaert Benjamin (becousae), Strijbol Niko (nistrijb), Van Steendam Domien (dvsteend), Vandenbussche Karel (klivdnbu), Vandorpe David (davdorpe)   
Geexcuseerd afwezig: Mak Nils (nnmak)

Tijd: 14:00-14:50



* Algemeen
    * Interne deadline 14 mei
    * Niels en Benje moeten iets doen in de backend, voorstel Mappers testen
    * Csv inladen en verwerken => Domien
    * Invoices corigeren => David, er zijn nog enkele kleine bugs
    * Logboek => Steven en Niko
    * commissie Domien
    * Gearchiveerd voertuig terug geven: archiveren -> contract/voertuigsubscription end datum zetten
    * Error messages via API 
    * Frontend geen lijst onderschei tussen (Leasing company, ...), wij gaan er van uit dat een bedrijf zowel een leasing kan nemene als een vloot hebben => geen validator in de backend
    *
    
    
    
* Test
    * Authorizatie en Authenticatie: zeker enkele kleine testen
    * Karel templates voor testen 
    * Frontend testen




