#07/03/17 - Vergadering 4
###Milestone 1
Aanwezigen: Bastiaens Steven (sjabasti), Cousaert Benjamin (becousae), Strijbol Niko (nistrijb), Van Steendam Domien (dvsteend)

Afwezigen:
 * Mak Nils (nnmak)
 * * Aanwezigheid van nils was niet nodig. Geen probleem.
 * VandenBussche Karel (klivdnbu)
 * * Aanwezigheid was toch wel gewenst voor informatie over de testing.

GeÃ«xcuseerd afwezig:
 * Vandorpe David (davdorpe)
 * * Aanwezigheid van David was niet nodig. Geen probleem.

_Van zowel backend als frontend was er ten minste 1 developer._

Tijd: 17:36-18:23
(dvsteend 18:00-18:23)
##Algemene Afspraken


* Valideren van de invoer
 * Het valideren van de invoer zal volledig gebeuren in de backend. 
 
 
 * Api
  * Er zijn nog enkele opmerkingen bekeken die de api beheerder moet voorstellen aan de andere beheerders
  * Hiervoor heeft de api beheerder issues gemaakt op de api github repository
  * Er is ook een probleem besproken over de compatibiliteit tussen ons domein model en de api, waardoor er eventueel een aanpassing moet komen aan het domein
  
* Frontend
 * De frontend vordert goed
 * Er is gevraagd geweest om de backend te mergen zodat er verder gewerkt kan worden, alsook is er gevraagd geweest om dit frequenter te doen
 * Verder werkverdelingen zullen onder de 2 frontend developers gebeuren
 
* Backend
 * De backend vordert goed
 * Verder werkverdelingen zullen onder de 4 backend developers gebeuren
 
* Tests
 * Hier zijn we niets over te weten gekomen.
 * klivdnbu had als taak om de structuur van de tests op github te plaatsen, maar tot deze meeting is dit nog niet gebeurd.
 * Er is beslist om hem te melden dat we liever kleine commits (over tijd) zien dan eenmalig alles in een keer te commiten.
 
 
* Documentatie
 * frontend: gebruikershandleiding zal in orde komen (becousae)
 * Verder zal voor het deployment diagram een mockup komen, die ingevuld zal zijn door de frontend en verder aagevuld door de backend
 * Het klasse diagram zal door de backend gemaakt worden
 * de andere documentatie zal later over slack besproken worden
 
* Teamverband
 * Er is ook beslist indien klivdnbu niet (snel) een "proof of concept" toont, we de prof/assistenten dit probleem melden.

