#22/02/17 - Vergadering 2
Aanwezigen: Bastiaens Steven (sjabasti), Cousaert Benjamin (becousae), Mak Nils (nnmak), Strijbol Niko (nistrijb), Van Steendam Domien (dvsteend), VandenBussche Karel (klivdnbu), Vandorpe David (davdorpe)  

Tijd: 18:00-19:15

##Algemene Afspraken

* Timesheets
 * De timesheets zullen verhuizen naar google docs. 
 
* Github
 * De github issues zullen gebruikt worden om de deadlines en opgave op te volgen met behulp van (todo) lijsten  
 
##Domeinmodel
 Bespreking van het domein model op basis van de concepten van David en Niko. Met als result een verbeterde versie van David zijn voorstel. De historie van de elmenten moet nog een herbekeken worden nadat de verandereingen uitgevoerd zijn.
 
 
##Use Cases
 * Er is gekozen voor elke use case een apart markdown bestand te maken op github.
 * De verschillende use cases zijn besproken
 * Alsook is er verder gezoch achter andere use cases.
 * De use case zijn verdeeld onder de groepsleden.


##Todo

|Student | Taak|
|----|----|
|David (sysadmin)|	server opzetten, deploying (Java,...) |
|David|	Verbeteringen aanbrengen aan het domeinmodel |
|Nils| Use cases van de klant die niet onder milestone 1 behoren|
|Karel| Use cases die onder milestone 1 behoren |
|Benjamin| Use cases import en export van data |
|Niko| Concept RESTAPI maken |
 * rest : nalezen use cases en docuementaite lezen

